臺灣宜蘭地方法院刑事判決　　　　　　　 93年度訴字第455號
公　訴　人　臺灣宜蘭地方法院檢察署檢察官
被　　　告　甲○○　男　29歲.
上列被告因毒品危害防制條例案件，經檢察官提起公訴（93年度
毒偵字第911 號）及併案審理（93年度毒偵字第1055號、94年度
毒偵字第125 號），本院合議庭裁定進行簡式審判程序，爰不經
通常程序，判決如下：
    主  文
甲○○連續施用第一級毒品，處有期徒刑拾月，扣案之第一級毒
品海洛因肆包（驗後淨重貳點壹肆公克、包裝重壹點陸壹公克）
沒收銷燬之。
    事  實
一、甲○○前因施用第一級毒品海洛因（下稱海洛因）案件，經
    觀察、勒戒後，認無繼續施用毒品傾向，經臺灣宜蘭地方法
    院檢察署檢察官於民國92年6 月17日以92年度毒偵字第422
    號為不起訴處分。詎仍不知悔改，竟基於施用海洛因及第二
    級毒品安非他命（下稱安非他命）之概括犯意，自93年8 月
    某日某時起至94年1 月9 日下午11時許止，分別在宜蘭縣三
    星鄉○○路31號家中、同縣羅東鎮○○○街17之1 號日新旅
    社206 號房內，以注射針筒施用海洛因多次，並曾自93年8
    月份起至93年9 月5 日某時止，連續在上揭甲○○家中，以
    簡易吸食器，摻入海洛因及安非他命一起施用2 次。其嗣於
    93年9 月6 日下午3 時45分許，在宜蘭縣五結鄉○○路吉洋
    小吃部為警盤查而起獲其持有之海洛因4 包（驗後淨重2.14
    公克、包裝重1.61公克），並於同日下午5 時20分許採尿送
    驗結果，呈嗎啡及安非他命陽性反應；再於94年1 月10日上
    午11時許，在宜蘭縣羅東鎮○○○街17之1 號日新旅社206
    號房內因遭通緝而為警逮捕，並於同日上午11時20分許採尿
二、案經宜蘭縣警察局羅東分局報請臺灣宜蘭地方法院檢察署檢
    察官偵查起訴暨蘇澳分局報請同署檢察官併辦審理。
    理  由
一、訊據被告甲○○對於上揭時地多次施用海洛因及安非他命之
    犯行自白不諱。且查被告於93年9 月6 日下午5 時20分許、
    94年1 月10日上午11時20分許經警採尿送驗結果，分別呈嗎
    啡、安非他命陽性反應及嗎啡陽性反應，有宜蘭縣警察局羅
    東分局毒品犯嫌尿液送驗姓名編號對照表1 紙、宜蘭縣警察
    局蘇澳分局查獲毒品案件採取嫌疑人尿液送驗姓名編號對照
    表1 紙、慈濟大學濫用藥物檢驗中心檢驗總表2 份附卷可稽
    。此外，扣案為被告所持有之白粉4 包，經送法務部調查局
    鑑定結果，確為海洛因無訛，有該局於93年11月10日出具之
    調科壹字第300001158 號鑑定通知書1 紙在卷可稽。足認被
    告之自白，應與事實相符。又被告前因施用海洛因案件，經
    觀察、勒戒後，認無繼續施用毒品傾向，經臺灣宜蘭地方法
    院檢察署檢察官於92年6 月17日以92年度毒偵字第422 號為
    不起訴處分等情，有上開該署不起訴處分書、臺灣高等法院
    被告全國前案紀錄表附卷可參。綜上所述，本件事證已臻明
    確，被告施用毒品犯行洵堪認定，應依法論科。
二、核被告所為，係犯毒品危害防制條例第10條第1 項施用第一
    級毒品罪及同條第2 項施用第二級毒品罪。而其施用毒品前
    所持有第一、二級毒品之低度行為，業已分別為施用毒品之
    高度行為所吸收，均不另論罪。被告先後多次施用海洛因及
    安非他命之犯行，時間緊接，方法相同，觸犯構成要件相同
    之罪，顯係基於概括犯意為之，均應依刑法第56條連續犯之
    規定，論以一罪，並均加重其刑。又其自93年8 月份起至93
    年9 月5 日某時止，同時施用海洛因及安非他命2 次之犯行
    ，係以一行為觸犯二罪名之想像競合關係，應從一重論以連
    續施用第一級毒品之罪，公訴人認二罪應予分論併罰，尚有
    誤會，應予更正。公訴人雖僅就被告於93年9 月6 日下午5
    時20分許往前回溯24小時內某時施用海洛因、72小時內某時
    施用安非他命之犯行提起公訴，然檢察官就犯罪事實一部起
    訴者，其效力及於全部，本件被告於上開時間外施用海洛因
    及安非他命之犯罪事實，與起訴事實有連續犯之關係，已如
    前述，本院自應就屬於裁判上一罪之其餘犯行，包括公訴人
    移送併辦部分，一併加以裁判。爰審酌被告之前科素行、不
    思戒除毒癮，再犯本件施用毒品犯行、兼衡犯罪後坦白承認
    、施用毒品核屬自損身命之犯罪態樣，惟對社會治安仍有潛
    在危害暨被告施用毒品期間、次數之施用情形等一切情狀，
    量處如主文所示之刑，以示懲戒。扣案之白粉4 包（驗後淨
    重2.14公克，包裝重1.61 公 克），為海洛因無誤，除據被
    告供明在卷，並有卷附前揭法務部調查局鑑定通知書1 紙可
    佐，依毒品危害防制條例第18條第1 項前段之規定，不問屬
    於犯人與否，應予沒收銷燬，爰依該規定宣告沒收銷燬之。
三、據上論斷，應依刑事訴訟法第273 之1 第1 項、第299 條第
    1 項前段，毒品危害防制條例第10條第1 項、第2 項、第18
    條第1 項前段，刑法第11條前段、第56條、第55條，判決如
    主文。
本案經檢察官陳嘉瑜到庭執行職務
中　　華　　民　　國　　94　　年　　2 　　月　　18　　日
                  臺灣宜蘭地方法院刑事第四庭
                      法  官  郭淑珍
如不服本判決，應於判決送達後10日內向本院提出上訴狀（應抄
附繕本）。
                      書記官  林秀麗
中　　華　　民　　國　　94　　年　　2 　　月　　18　　日
附錄法條：
毒品危害防制條例第10條
施用第一級毒品者，處6月以上5年以下有期徒刑。
施用第二級毒品者，處3年以下有期徒刑。
